臺灣基隆地方法院刑事判決　
111年度金訴字第379號
公  訴  人  臺灣基隆地方檢察署檢察官
被      告  周雅娟





上列被告因詐欺等案件，經檢察官提起公訴（111年度少連偵字
第21號），被告於準備程序中就被訴事實為有罪之陳述，本院合
議庭裁定由受命法官獨任進行簡式審判程序，判決如下：
    主  文
乙○○三人以上共同犯詐欺取財罪，處有期徒刑壹年肆月；又三人
以上共同犯詐欺取財罪，處有期徒刑壹年壹月；又三人以上共同
犯詐欺取財罪，處有期徒刑壹年貳月。應執行有期徒刑壹年陸月
。
未扣案之犯罪所得新臺幣貳萬玖仟伍佰陸拾元沒收，於全部或一
部不能沒收或不宜執行沒收時，追徵其價額。
    事  實
一、乙○○於民國110年11月初之某日間，加入莊群德、陳惠倫（
    該2人所涉部分另由警偵辦中）及其他真實姓名年籍不詳成
    年男子所組成，以基於實施詐騙他人財物為手段，牟取不法
    利益之有結構性詐騙集團組織（所涉參與犯罪組織罪部分，
    另案經臺灣彰化地方法院以111年度訴字第511號判決有罪確
    定）。乙○○負責接受莊群德之指示，收受詐欺集團車手轉交
    之詐騙款項，再轉手交付予莊群德，藉此獲取經手款項百分
    之4之現金作為報酬。乙○○、莊群德、陳惠倫遂與其所屬之
    詐騙集團成員共同意圖為自己不法之所有，基於三人以上共
    同犯詐欺取財、隱匿詐欺所得去向而洗錢之犯意聯絡，先由
    不詳詐欺集團成員向李詩婷【所涉詐欺部分業經臺灣基隆地
    方檢察署檢察官（下稱基隆地檢署）以111年度偵字第1105
    號為不起訴處分確定】、巫雪燕（由基隆地檢署以111年度
    少連偵字第21號為不起訴處分確定）取得附表一所示之金融
    帳戶之帳號後，分別於附表二所示之時間，以如附表二所示
    之詐騙方式，向附表二所示之丁○○、丙○○、甲○○為詐騙，致
    渠等均陷於錯誤，而依指示分別於附表二所示之時間，將附
    表二所示之金額匯入附表二「匯款帳戶欄」所示帳戶內，再
    由該詐欺集團成員指示巫雪燕、李詩婷分別於附表三所示之
    時、地，各自接續提領附表三所示之款項，
　　再於附表四所示之時、地，將如附表四所示金額之現金交付
    予乙○○，乙○○再轉交予莊群德，莊群德再轉交予陳惠倫，而
    乙○○獲得該筆金額百分之4即新台幣（下同）2萬9560元之現
    金作為報酬。嗣丁○○、丙○○、王牧丹、巫雪燕、李詩婷察覺
    異狀報警處理，始循線查悉上情。
二、案經丁○○、甲○○訴由新北市政府警察局金山分局報告臺灣基
    隆地方檢察署檢察官偵查起訴。
    理  由
一、本件被告乙○○所犯者非為死刑、無期徒刑、最輕本刑為3 年
    以上有期徒刑之罪或高等法院管轄第一審案件，其於準備程
    序進行中，先就被訴事實為有罪之陳述，經告知其簡式審判
    程序之旨，並聽取公訴人及被告之意見後，本院依刑事訴訟
    法第273 條之1 第1 項之規定，裁定由受命法官獨任進行簡
    式審判程序，且依同法第273 條之2 規定，簡式審判程序之
    證據調查，不受第159 條第1 項、第161 條之2 、第161 條
    之3、第163 條之1 及第164 條至第170 條規定之限制，合
    先敘明。
二、上揭犯罪事實，業據被告於偵查及本院審理中坦認不諱，且
    據告訴人丁○○、甲○○及被害人丙○○於警詢中指述綦詳，並據
    證人李詩婷、巫雪燕、陳敬文於警詢、偵查中證述明確（相
    關卷頁詳參附表二編號1-3「證據欄」所示），另有告訴人
    丁○○提供之陽信商業銀行匯款申請書、被害人丙○○提供之桃
    園信用合作社跨行匯款單、告訴人甲○○提供之第一銀行匯款
    申請書回條、證人李詩婷提供之臉書截圖暨其與詐騙集團成
    員之LINE通訊軟體對話紀錄、僱用契約書、購買商品合約書
    及提領交易明細表、華南商業銀行之存摺封面及內頁影本1
    份、巫雪燕提供之臉書截圖及對話紀錄1份、與詐騙集團成
    員之LINE通訊軟體對話紀錄、購買商品合約書及僱用契約書
    、李詩婷交付款項之監視器影像擷圖及被告照片比對圖及收
    款時之穿著衣物照片、巫雪燕提款之監視器影像擷圖、交付
    款項之監視器影像擷圖及巫雪燕所拍攝之被告照片、華南商
    業銀行股份有限公司110年12月27日營清字第1100042124號
    函暨所附華南商業銀行股份有限公司帳戶（帳號：000-0000
    00000000號，戶名：李詩婷）之客戶資料整合查詢及帳戶交
    易明細、中華郵政股份有限公司110年12月29日儲字第11009
    70924號函暨所附中華郵政股份有限公司帳戶（帳號：000-0
    0000000000000號，戶名：李詩婷）之帳戶基本資料及歷史
    交易清單、中華郵政股份有限公司110年12月28日儲字第110
    0970222號函暨所附中華郵政股份有限公司帳戶（帳號：000
    -00000000000000號，戶名：巫雪燕）之帳戶基本資料及歷
    史交易清單、基隆市警察局第二分局搜索扣押筆錄暨扣押物
    品目錄表、車輛詳細資料報表等件（相關卷頁詳參附表二編
    號1-3「證據欄」所示），足認被告上開任意性自白與事實
    相符，本件事證明確，被告犯行洵堪認定，應依法論科。
三、論罪科刑：
(一)按洗錢防制法所稱洗錢，指下列行為：一、意圖掩飾或隱匿
    特定犯罪所得來源，或使他人逃避刑事追訴，而移轉或變更
    特定犯罪所得。二、掩飾或隱匿特定犯罪所得之本質、來源
    、去向、所在、所有權、處分權或其他權益者。三、收受、
    持有或使用他人之特定犯罪所得，洗錢防制法第2條定有明
    文。故行為人如有上揭各款所列洗錢行為者，即成立同法第
    14條第1項之洗錢罪。從而，倘詐欺集團向被害人施用詐術
    後，為隱匿其詐欺所得財物之去向，而令被害人將其款項轉
    入該集團所持有、使用之人頭帳戶，並由該集團所屬之車手
    前往提領詐欺所得款項得逞，如能證明該帳戶內之資金係本
    案詐欺之特定犯罪所得，即已該當於洗錢防制法第14條第1
    項之洗錢罪（最高法院108年度台上字第1744號判決意旨參
    照）。查詐欺集團由不詳成員負責對外取得人頭帳戶相關資
    料，乃為利用人頭帳戶非詐欺集團成員本人名義之外觀，製
    造犯罪偵查之斷點，一旦有被害人因遭詐騙而匯款至詐欺集
    團成員指定之人頭帳戶，集團內之成員旋會指示負責提領贓
    款之車手持人頭帳戶提款卡將該等詐欺之犯罪所得領出，藉
    以斬斷金流，而隱匿該犯罪所得之去向，核屬洗錢防制法第
    2條第2款所規範之洗錢行為；而被告擔任車手，主觀上知悉
    其所為之上揭工作，係詐欺集團為遂行詐欺犯行分工之一環
    ，意在規避查緝，並藉此製造金流之斷點，以掩飾或隱匿詐
    欺被害人之犯罪所得，屬不法行為，猶執意為之，分擔實行
    上開行為，而掩飾或隱匿犯罪所得即洗錢行為之發生，足見
    被告謝賀名具有洗錢之故意，且為洗錢之行為甚明。
(二)核被告乙○○所為（即附表二所示），係犯刑法第339條之4第
    1項第2款之三人以上共同詐欺取財罪及洗錢防制法第14條第
    1項之一般洗錢罪（共3罪）。
(三)被告就上開加重詐欺、洗錢犯行，與「莊群德」、「陳惠倫
    」及所屬詐欺集團之其餘成員間，均具有犯意聯絡及行為分
    擔，為共同正犯。
(四)被告係以一行為同時觸犯三人以上共同加重詐欺取財罪、一
    般洗錢罪，應依刑法第55條前段之規定，從一重之三人以上
    共同加重詐欺取財罪論處。
(五)被告所犯上開3罪，犯意各別，行為互殊，應分論併罰。
(六)刑罰之減輕：
　　按洗錢防制法第16條第2 項規定：「犯前2 條之罪，在偵查
    或審判中自白者，減輕其刑」；另按想像競合犯之處斷刑，
    本質上係「刑之合併」，其所謂從一重處斷，乃將想像競合
    犯組成之評價上數罪，合併為科刑一罪，其所對應之刑罰，
    亦合併其評價上數罪之數法定刑，而為一個處斷刑。易言之
    ，想像競合犯侵害數法益者皆成立犯罪，論罪時必須輕、重
    罪併舉論述，同時宣告所犯各罪名，包括各罪有無加重、減
    免其刑之情形，亦應說明論列，量刑時併衡酌輕罪部分量刑
    事由，評價始為充足，然後依刑法第55條前段規定「從一重
    處斷」，非謂對於其餘各罪可置而不論。因此，法院決定處
    斷刑時，雖以其中最重罪名之法定刑，做為裁量之準據，惟
    於裁量其輕重時，仍應將輕罪合併評價在內（最高法院108
    年度台上字第4405號、第4408號判決意旨）。查被告於偵查
    及本院審理中對於其擔任車手取款，進而掩飾犯罪所得去向
    與所在等經過，均坦承不諱，應認被告對於洗錢罪主要構成
    要件之事實業已自白，原應所犯一般洗錢罪依上開規定減輕
    其刑，惟被告所犯一般洗錢罪屬想像競合犯中之輕罪，揆諸
    前述說明，爰均依刑法第57條規定，於量刑時一併衡酌，附
    此指明。
(七)爰以行為人之責任為基礎，並審酌被告貪圖不法利益，即加
    入詐欺集團，擔任「車手」，屬詐欺集團中不可或缺之重要
    角色，價值觀念偏差，且造成被害人丁○○、丙○○、甲○○如附
    表二所示之財產損失，所為已擾亂金融交易往來秩序，影響
    社會正常交易安全；兼衡被告於本案犯罪中所扮演之角色及
    參與犯罪之程度、地位，無具體事證顯示其等係居於詐欺集
    團之主謀或主要獲利者，亦非直接向被害人施行詐術之人，
    尚非處於詐欺集團核心地位，併參酌被告犯罪之動機、目的
    、手段、坦承加重詐欺及洗錢之犯行、尚未賠償被害人所受
    損害之犯後態度、所獲報酬，暨被告高職畢業（參本院卷第
    43頁個人戶籍資料查詢結果）、自述離婚、小孩由前夫監護
    扶養、入監前從事餐飲業（本院卷第95頁）之生活狀況及其
    前曾有施用毒品、竊盜、詐欺等前案之素行狀況（參本院卷
    附被告之臺灣高等法院被告前案紀錄表）等一切情狀，分別
    量處如主文所示之刑，暨定其應執行之刑，以資儆懲。
(八)沒收部分：
　⒈按「犯罪所得，屬於犯罪行為人者，沒收之。」、「前二項
    之沒收，於全部或一部不能沒收或不宜執行沒收時，追徵其
    價額。」，刑法第38條之1第1項前段、第3項分別定有明文
    。又2人以上共同犯罪，關於犯罪所得之沒收、追繳或追徵
    ，應就各人所分得者為之，所謂各人「所分得」，係指各人
    「對犯罪所得有事實上之處分權限」，法院應視具體個案之
    實際情形而為認定：倘若共同正犯各成員內部間，對於不法
    利得分配明確時，固應依各人實際分配所得沒收；然若共同
    正犯成員對不法所得並無處分權限，其他成員亦無事實上之
    共同處分權限者，自不予諭知沒收；至共同正犯各成員對於
    不法利得享有共同處分權限時，則應負共同沒收之責。被告
    擔任本件詐欺犯行之車手，獲得所收取款項報酬之4%，此據
    被告敘明在卷（本院卷第85頁），從而，被告所獲取報酬為
    2萬9560元【計算式：（10萬＋48萬9000元＋15萬）×0.04＝295
    60元】，核屬本案之犯罪所得，故就上開犯罪所得，應依刑
    法第38條之1第1項前段、第3項之規定，於所犯罪名項下予
    以宣告沒收，並於全部或一部不能沒收或不宜執行沒收時，
    追徵其價額。
　⒉扣案之廠牌LG牌行動電話（含門號「0000000000」SIM卡）1
    具，被告未持以與本案詐欺集團成員聯繫，為被告平常使用
    ，此據被告敘明在卷（本院卷第91頁），而扣案之黑色包包
    、棕色外套，亦難認與本件洗錢、加重詐欺犯行有直接關聯
    ，爰均不予宣告沒收。又被告於附表四所示時間前往附表四
    所示「交付地點」收款時，雖均由「莊群德」駕駛被告所有
    車牌號碼000-0000號自用小客車搭載被告前往，惟無證據證
    明該自小客車係專供犯罪使用，且與被告之取款行為，亦無
    直接關連，亦不予宣告沒收，附此敘明。
據上論斷，應依刑事訴訟法第273條之1第1項前段、第299條第1
項前段，判決如主文。
本案經檢察官李國瑋提起公訴，檢察官張長樹到庭執行職務。
中　　華　　民　　國　　111 　年　　12　　月　　13　　日
                  刑事第五庭  法　官　周霙蘭
以上正本證明與原本無異。
如不服本判決應於收受送達後20日內向本院提出上訴書狀，並應
敘述具體理由；其未敘述上訴理由者，應於上訴期間屆滿後20日
內向本院補提理由書( 均須按他造當事人之人數附繕本) 「切勿
逕送上級法院」。　　　　　　　　　
中　　華　　民　　國　　111 　年　　12　　月　　13　　日
                              書記官  洪儀君
附錄論罪法條：
中華民國刑法第339條之4
犯第339條詐欺罪而有下列情形之一者，處1年以上7年以下有期
徒刑，得併科1百萬元以下罰金：
一、冒用政府機關或公務員名義犯之。
二、三人以上共同犯之。
三、以廣播電視、電子通訊、網際網路或其他媒體等傳播工具，
    對公眾散布而犯之。
前項之未遂犯罰之。
洗錢防制法第14條
有第二條各款所列洗錢行為者，處7年以下有期徒刑，併科新臺
幣5百萬元以下罰金。
前項之未遂犯罰之。
前二項情形，不得科以超過其特定犯罪所定最重本刑之刑。
【附表一】
編號 帳戶所有人 金融帳戶  1 李詩婷 中華郵政股份有限公司帳號 000-00000000000000號帳戶。   華南商業銀行股份有限公司帳號 000-000000000000號帳戶  2 巫雪燕 中華郵政股份有限公司帳號 000-00000000000000號帳戶 

【附表二】
編號 告訴人/被害人 詐欺方式  匯款時間 匯款金額（新臺幣） 匯入帳戶       證        據 1 丁○○ 110年11月16日某時許，詐欺集團成員撥打電話給丁○○，假冒為其友人謝秀英，並佯稱；因為需要周轉而要借款云云，致丁○○陷於錯誤，前往新北市○○區○○路○段000號之陽信商業銀行板橋分行，並依指示於右列時間，臨櫃匯款右列金額至右列帳戶內。  110年11月18日中午12時38分許 49萬元 華南商業銀行股份有限公司帳戶（帳號：000-000000000000號，戶名：李詩婷） ⒈被告乙○○於警詢、偵查、本院準備程序、審理時之自白（111年度少連偵字第21號卷第13頁至第18頁；111年度偵字第901號卷第11頁至第12頁、第180頁至第182頁；本院卷第85頁、第90頁）。 ⒉證人李詩婷於警詢、偵查時之證述、證人陳敬文於警詢時之證述（111年度偵字第901號卷第23頁至第27頁、第31頁至第32頁；111年度偵字第1105號卷第5頁至第7頁、第28頁至第29頁）。　 ⒊告訴人即被害人丁○○於警詢之證述（111年度偵字第1105號卷第16頁正反面）。 ⒋告訴人丁○○提供之陽信商業銀行匯款申請書1紙（111年度偵字第1105號卷第17頁）。 ⒌證人李詩婷提供之臉書截圖1紙、與詐騙集團成員之LINE通訊軟體對話紀錄、僱用契約書、購買商品合約書各1份、提領交易明細表1份、華南商業銀行之存摺封面及內頁影本1份（111年度偵字第901號卷第49頁至第72頁；111年度偵字第1105號卷第8頁）。 ⒍華南商業銀行股份有限公司110年12月27日營清字第1100042124號函暨所附華南商業銀行股份有限公司帳戶（帳號：000-000000000000號，戶名：李詩婷）之客戶資料整合查詢、帳戶交易明細各1份（111年度偵字第1105號卷第20頁至第21頁反面）。 ⒎證人李詩婷交付款項之監視器影像擷圖1份、被告照片比對圖及收款時之穿著衣物照片各1紙（111年度偵字第901號卷第41頁至第47頁）。 ⒏基隆市警察局第二分局搜索扣押筆錄暨扣押物品目錄表（111年度偵字第901號卷第87頁至第95頁）。 ⒐車輛詳細資料報表（111年度偵字第901號卷第81頁）。　 2 丙○○ 110年11月18日某時許，詐欺集團成員撥打電話給丙○○，假冒為其友人徐瑞香，並佯稱；經濟困難需要借錢周轉云云，致丙○○陷於錯誤，委託其妻前往桃園市○○區○○路000號之桃園信用合作社，並依指示於右列時間，臨櫃匯款右列金額至右列帳戶內。  110年11月18日中午12時57分許 10萬元 中華郵政股份有限公司帳戶（帳號：000-00000000000000號，戶名：李詩婷） ⒈被告乙○○於警詢、偵查、本院準備程序、審理時之自白（111年度少連偵字第21號卷第13頁至第18頁；111年度偵字第901號卷第11頁至第12頁、第180頁至第182頁；本院卷第85頁、第90頁）。 ⒉證人李詩婷於警詢、偵查時之證述、證人陳敬文於警詢時之證述（111年度偵字第901號卷第23頁至第27頁、第31頁至第32頁；111年度偵字第1105號卷第5頁至第7頁、第28頁至第29頁）。　 ⒊被害人丙○○於警詢之證述（111年度偵字第1105號卷第18頁正反面）。 ⒋被害人丙○○提供之桃園信用合作社跨行匯款回單1紙（111年度偵字第1105號卷第19頁）。 ⒌證人李詩婷提供之臉書截圖1紙、與詐騙集團成員之LINE通訊軟體對話紀錄、僱用契約書、購買商品合約書各1份、提領交易明細表1份、華南商業銀行之存摺封面及內頁影本1份（111年度偵字第901號卷第49頁、第51頁至第72頁；111年度偵字第1105號卷第8頁）。　 ⒍中華郵政股份有限公司110年12月29日儲字第1100970924號函暨所附中華郵政股份有限公司帳戶（帳號：000-00000000000000號，戶名：李詩婷）之帳戶基本資料、歷史交易清單各1份（111年度偵字第1105號卷第22頁至第24頁）。 ⒎證人李詩婷交付款項之監視器影像擷圖1份、被告照片比對圖及收款時之穿著衣物照片各1紙（111年度偵字第901號卷第41頁至第47頁）。 ⒏基隆市警察局第二分局搜索扣押筆錄暨扣押物品目錄表（111年度偵字第901號卷第87頁至第95頁）。 ⒐車輛詳細資料報表（111年度偵字第901號卷第81頁）。　　 3 甲○○ 110年11月23日上午10時30分許，詐欺集團成員撥打電話給甲○○之夫陳金枝，向其夫佯稱，住家裝潢費用尚未支付云云，致甲○○陷於錯誤，前往新北市○○區○○路000號之第一銀行新莊分行，依指示於右列時間，匯款右列金額至右列帳戶內。  110年11月23日中午12時11分許 25萬元 中華郵政股份有限公司帳戶（帳號：000-00000000000000號，戶名：巫雪燕） ⒈被告乙○○於警詢、偵查、本院準備程序、審理時之自白（111年度少連偵字第21號卷第10頁至第13頁、第16頁至第18頁；111年度偵字第901號卷第11頁、第180頁至第182頁；111年度偵字第1431號卷第10頁至第12頁；本院卷第85頁、第90頁）。 ⒉證人巫雪燕於警詢、偵查時之證述、證人陳敬文於警詢時之證述（111年度偵字第901號卷第31頁至第32頁；111年度少連偵字第21號卷第29頁至第33頁、第36頁、第149頁至第153頁；111年度偵字第1431號卷第15頁至第16頁）。 ⒊告訴人即被害人甲○○於警詢之證述（111年度少連偵字第21號卷第57頁至第59頁）。 ⒋告訴人甲○○提供之第一銀行匯款申請書回條1紙（111年度少連偵字第21號卷第71頁）。 ⒌證人巫雪燕提供之臉書截圖及對話紀錄1份、與詐騙集團成員之LINE通訊軟體對話紀錄、購買商品合約書、僱用契約書各1份（111年度少連偵字第21號卷第41頁至第55頁、第159頁至第249頁）。　 ⒍中華郵政股份有限公司110年12月28日儲字第1100970222號函暨所附中華郵政股份有限公司帳戶（帳號：000-00000000000000號，戶名：巫雪燕）之帳戶基本資料、歷史交易清單各1份（111年度少連偵字第21號卷第75頁至第79頁）。 ⒎證人巫雪燕提款之監視器影像擷圖、交付款項之監視器影像擷圖各1份、巫雪燕拍攝之被告照片1紙（111年度少連偵字第21號卷第81頁至第90頁）。 ⒏基隆市警察局第二分局搜索扣押筆錄暨扣押物品目錄表（111年度偵字第901號卷第87頁至第95頁）。 ⒐車輛詳細資料報表（111年度偵字第901號卷第81頁）。　　 
【附表三】
編號 提領/匯款人 提領/匯款時間 提領/匯款地點 提領/匯款帳戶 提領/匯款方式 提領/匯款金額(新臺幣） 1 李詩婷 （原起訴書附表三關於提領時間均誤繕為「110年11月23日」，業據公訴人於本院準備程序中更正為「110年11月18日」  110年11月18日下午2時0分許 基隆市○○區○○路00號之華南銀行基隆港口分行 華南商業銀行股份有限公司帳戶（帳號：000-000000000000號，戶名：李詩婷） 臨櫃 提領35萬9,000元 2  110年11月18日下午2時8分許 基隆市○○區○○路00號之全家超商基隆鑫忠孝店  自動櫃員機 提領2萬元 3  110年11月18日下午2時9分許    提領2萬元 4  110年11月18日下午2時10分許    提領2萬元 5  110年11月18日下午2時12分許    提領2萬元 6  110年11月18日下午2時13分許    提領2萬元   7  110年11月18日下午2時18分許 以手機網路轉帳  網路轉帳 匯款3萬元 至中華郵政股份有限公司帳戶（帳號：000-00000000000000號，戶名：李詩婷）   8  110年11月18日下午2時31分許    匯款900元至 中華郵政股份有限公司帳戶（帳號：000-00000000000000號，戶名：李詩婷） 9  110年11月18日下午1時1分許 基隆市○○區○○○路000號之七堵郵局 中華郵政股份有限公司帳戶（帳號：000-00000000000000號，戶名：李詩婷） 自動櫃員機 提領6萬元   10  110年11月18日下午1時2分許    提領4萬元   11  110年11月18日下午2時21分許 基隆市○○區○○路00號之全家超商基隆鑫忠孝店   提領2萬元 （自李詩婷上開華南銀行帳戶轉帳而來） 12  110年11月18日下午2時23分許    提領1萬元 （自李詩婷上開華南銀行帳戶轉帳而來） 13  110年11月18日下午2時31分許 基隆市○○區○○路00號之基隆孝三路郵局   提領900元 （自李詩婷上開華南銀行帳戶轉帳而來） 14 巫雪燕 110年11月23日下午1時16分許 新北市○○區○○路00號之全家便利商店野柳新港店 中華郵政股份有限公司帳戶（帳號：000-00000000000000號，戶名：巫雪燕） 自動櫃員機 提領2萬元 15  110年11月23日下午1時17分許    提領2萬元 16  110年11月23日下午1時19分許    提領2萬元 17  110年11月23日下午1時20分許    提領2萬元 18  110年11月23日下午1時21分許    提領2萬元 19  110年11月23日下午1時23分許    提領2萬元 20  110年11月23日下午1時24分許    提領2萬元 21  110年11月23日下午1時26分許    提領1萬元 備註：李詩婷提領之現金共計58萬9,900元；巫雪燕提領之現金共計15萬元。       

【附表四】
編號 贓款提領人 交付時間 交付地點 交付金額 1 李詩婷 110年11月18日下午1時30分許（原起訴書附表四誤繕為1時40分許） 基隆市○○區○○路00號之漢堡王 10萬元   110年11月18日下午2時47分許  48萬9,000元 2 巫雪燕 110年11月23日下午2時20分許 基隆市○○區○○○路0號之肯德基基隆仁一店 15萬元